# 请教陈版，非同一控制商誉计算

提问人：cjzhangyong 时间：2016-08-18 20:35:26
实收资本 12,025,000.00 未分配利润 -14,336,605.02 母公司所有者权益 -2,311,605.02 少数股东权益5,788,394.98 所有者权益合计 3,476,789.96 被收购公司B购买日的数据 然后A公司 增资 2000 万，增加B公司实收资本 2000 万，然后A公司增资后 注册资本 6200 万，A公司应出资 3162 ，持股51%，那边购买日A公司合并报表商誉是不是14336605.02*0.51%@chenyiwei

回答人：chenyiwei
假设无其他需考虑因素（如B的可辨认净资产公允价值与账面价值无差异、A与其他股东按 51 ： 49 比例分享B的净资产份额），则A通过增资扩股控制B，商誉＝ 2000 万－（-2,311,605.02＋ 2000 万）*51%。

提问人：cjzhangyong 时间：2016-08-19 08:16:50
问题 1 ：B公司购买日 合并报表 实收资本 12,025,000.00 未分配利润 -14,336,605.02 母公司所有者权益 -2,311,605.02 少数股东权益 5,788,394.98 所有者权益合计 3,476,789.96 购买日可辨认资产负债与账面价值一致 购买日前，B公司 注册资本 3000 万，实收资本 12025000 ， 现在A公司对B公司增资 完成工商变更 注册资本变为 6200 万，A公司应出资3162 万，持股51% 购买日A公司增资了 2000 ，实收资本为 32025000 元，各方大成一致分红等比例为51% 那相当于A公司增资 2000万，原来 12025000 资本还是归属于少数股东，增值后实收资本结果 A2000万，少数股东 12025000 元， 只是把未分配利润 -14,336,605.02 B少数股东持有49%，A公司持有51% 我理解现在商誉=14336605.02*0.51%=7311668.56元 问题 2 ：如果是你回复这样的结果，这个披露是作为本期发生非同一控制下企业合并还是其他原因的合并范围变动 问题 3 ：如果是非同一控制下企业合并，被购买方于购买日可辨认资产、负债是(2000万-2311605.02）*0.51还是，合并成本是 2000 万，这样披露吗

回答人：chenyiwei
2 、本期发生非同一控制下合并增加的子公司。 3 、没看懂你的问题？